【裁判字號】    97,易,151
【裁判日期】    970425
【裁判案由】    竊盜
【裁判全文】
臺灣桃園地方法院刑事判決          97年度易字第151號
公  訴  人  臺灣桃園地方法院檢察署檢察官
被      告  甲○○
                    （另案在臺灣台東監獄東成分監執行中）
上列被告因竊盜案件，經檢察官提起公訴（96年度偵字第3709、
4360、5611、8257、8895、11818 、12151 、13817 、14319 、
14952 號），被告就被訴事實為有罪之陳述，經本院裁定行簡式
審判程序，茲判決如下：
    主  文
甲○○共同竊盜，累犯，處有期徒刑柒月，減為有期徒刑參月又
拾伍日，如易科罰金，以新臺幣壹仟元折算壹日。
    事  實
一、甲○○前於民國82年間因違反麻醉藥品管理條例案件，經臺
    灣高等法院以83年度上訴字第3211號判決判處有期徒刑3 年
    確定，又因違反麻醉藥品管理條例案件，經臺灣新竹地方法
    院以83年度訴字第1416號判決判處有期徒刑4 月確定，上開
    二罪並定執行有期徒刑3 年2 月在案，嗣於85年5 月27日假
    釋，惟因其未於假釋期間遵守相關規定，因而遭撤銷假釋，
    尚餘殘刑1 年8 月10日；又於87年間因違反麻醉藥品管理條
    例案件，經本院以86年度易緝字第296 號判決判處有期徒刑
    6 月確定，另因違反電信法案件，經臺灣高等法院以88年度
    上易字第1257號判決判處有期徒刑3 月，前揭殘刑與上開二
    罪接續執行，於89年3 月16日假釋出獄，惟其於假釋期間，
    因再犯毒品危害防制條例案件，經本院以91年度易緝字第35
    號判處有期徒刑6 月確定，上開假釋因而遭撤銷，尚餘殘刑
    11月1 日，與上開有期徒刑6 月接續執行，於93年1 月14日
    縮刑期滿執行完畢，竟仍不知悔改。
二、甲○○與乙○○（另經本院以97年度易字第151 號判決判處
    有期徒刑6 月，減為有期徒刑3 月在案）基於意圖為自己不
    法所有之共同犯意聯絡，於民國95年11月22日前之同月某日
    晚上11時許，由甲○○駕駛其所使用之車號不詳小貨車搭載
    乙○○一同前往上開「廣三鉞公司」大門前之路邊，徒手竊
    取該公司所有堆置在路旁大門內之鐵塊數個得手後，其等將
    上開竊得物品載往新竹縣湖口鄉○○村○○路838 巷3 號欣
    彤欣實業股份有限公司（資源回收場）變賣，得款4 千餘元
    由乙○○、甲○○朋分取得。嗣因警方於96年2 月28日下午
    6 時許，在桃園縣楊梅鎮富岡里11鄰伯公岡167 號住處內拘
    提乙○○到案後，循線查獲甲○○，而悉上情。
三、案經新竹市政府警察局移送臺灣桃園地方法院檢察署檢察官
    偵查起訴。甲○○為有罪之陳述，經本院裁定進行簡式審判
    程序。
    理  由
甲、程序方面：
一、按除簡式審判程序、簡易程序及第376 條第1 款、第2 款所
    列之罪之案件外，第1 審應行合議審判，民國96年7 月4 日
    修正公布之刑事訴訟法第284 條之1 定有明文。查本案被告
    甲○○涉犯之竊盜案件，經檢察官提起公訴，其所犯為刑事
    訴訟法第376 條第2 款所列之罪，揆諸上開規定，第1 審無
    庸行合議審判。
二、次按被告以外之人於審判外之言詞或書面陳述，除法律有規
    定者外，不得作為證據。前項規定，於法院以簡式審判程序
    或簡易判決處刑者，不適用之，刑事訴訟法第159 條定有明
    文。查本案被告甲○○所犯竊盜案件，經檢察官提起公訴，
    經其等於本院審理中就被訴事實為有罪之陳述，經法官告知
    簡式審判程序之旨，並聽取公訴人、被告之意見後，經本院
    裁定進行簡式審判程序，且無刑事訴訟法第159 條第1 項規
    定之適用，合先敘明。
乙、實體方面：
一、上開時地犯罪事實，分別據被告甲○○、乙○○於警詢、偵
    查中及本院審理中供述明確，且經廣三鉞公司股東蔡春祥於
    警詢中指述該公司被竊盜之情形無訛，復有被告甲○○指認
    犯罪現場之照片2 幀（見96年度偵字第12151 號偵查卷第7
    頁）、廣三鉞公司大門照片1 幀（見96年度偵字第5611號卷
    第20頁）附卷可參，互核相符，由此足徵被告甲○○所為任
    意性自白，核與事實相符，足堪採信。綜上所述，本案就被
    告甲○○所涉犯行之部分，事證明確，洵堪認定，應予依法
    論科。
二、核被告甲○○所為，係犯刑法第320 條第1 項之竊盜罪。被
    告甲○○與共犯乙○○間就上揭竊盜犯行，有犯意聯絡及行
    為分擔，應論以共同正犯。另被告有如事實欄「一」所載之
    有期徒刑執行記錄，其於有期徒刑執行完畢後，5 年內故意
    再犯本件有期徒刑以上之罪，為累犯，應依刑法第47條第1
    項規定加重其刑。爰審酌被告甲○○所犯共同竊盜罪之犯罪
    動機及目的係為竊取他人物品變賣以換取金錢、其犯罪手段
    係與同案被告乙○○一同徒手竊取、其智識程度為國中畢業
    、生活狀況係未婚，入監前與父母同住，入監前受僱從事園
    藝工作，及被告甲○○犯罪後於本院審理中坦承犯罪，犯後
    態度尚佳等一切情狀，量處如主文所示之宣告刑。末按，依
    中華民國九十六年罪犯減刑條例第3 條第1 項第15款規定之
    反面解釋，被告甲○○於96年4 月24日以前涉犯本案共同竊
    盜罪，經本院宣告之刑未逾有期徒刑1 年6 月，屬應依法減
    刑之範疇，故本院就被告甲○○所犯上開罪名，應依中華民
    國九十六年罪犯減刑條例第2 條第1 項第3 款規定，減其刑
    期2 分之1 。另依中華民國九十六年罪犯減刑條例第9 條所
    定「犯最重本刑為五年以下有期徒刑之刑之罪，依本條例規
    定減為六月以下有期徒刑、拘役者，應於為減刑裁判時，併
    諭知易科罰金折算標準」之規定，本案被告甲○○經減刑之
    結果，自得易科罰金，爰併諭知易科罰金之折算標準如主文
    所示。
據上論斷，應依刑事訴訟法第273 條之1 第1 項、第299 條第1
項前段，刑法第28條、第320 條第1 項、第47條第1 項、第41條
第1 項前段，刑法施行法第1 條之1 第1 項、第2 項前段，中華
民國九十六年罪犯減刑條例第2 條第1 項第3 款、第7 條、第9
條，判決如主文。
本案經檢察官唐道發到庭執行職務。
中    華    民    國    97    年    4     月    25    日
                  刑事第九庭      法  官  胡芷瑜
以上正本證明與原本無異。
如不服本判決，應於判決送達後10日內向本院提出上訴狀（應附
繕本），其未敘述上訴理由者，應於上訴期間屆滿後20日內補提
理由書狀於本院，上訴於臺灣高等法院。
                                  書記官  張懿昀
中    華    民    國    97    年    4     月    25    日
附錄論罪科刑依據之法條：
刑法第320 條（普通竊盜罪、竊佔罪）
意圖為自己或第三人不法之所有，而竊取他人之動產者，為竊盜
罪，處5 年以下有期徒刑、拘役或5 百元以下罰金。
意圖為自己或第三人不法之利益，而竊佔他人之不動產者，依前
項之規定處斷。
前二項之未遂犯罰之。


司法院資訊處製作；財團法人民間司法改革基金會備份。
